臺灣高雄地方法院刑事判決　　　　　　　　　　　　　九十三年度訴字第五九一號
　　公　訴　人　臺灣高雄地方法院檢察署檢察官
　　被　　　告　甲○○
右列被告因違反毒品危害防制條例案件，經檢察官提起公訴（九十三年度毒偵字第四
四八號），被告於本院準備程序中為有罪之陳述，經合議庭裁定由受命法官依簡式審
判程序獨任審理，本院判決如左：
    主  文
甲○○連續施用第一級毒品，處有期徒刑肆月，如易科罰金，以參佰元折算壹日。扣
案殘留有第一級毒品海洛因於上無法分離之吸管壹支及夾鏈袋捌只，均沒收銷燬之。
扣案之注射針筒捌支，均沒收。
    事  實
一、甲○○曾於民國九十年間，因施用毒品案件，經臺灣高雄地方法院檢察署檢察官
    聲請本院裁定送觀察勒戒，於九十年十一月十六日入所執行觀察勒戒後，認無繼
    續施用傾向，於同年月三十日執行完畢釋放出所，並經臺灣高雄地方法院檢察署
    檢察官為不起訴處分確定。
二、詎甲○○仍未戒除毒癮，竟於觀察、勒戒執行完畢釋放後五年內，明知海洛因業
    經公告為毒品危害防制條例所定之第一級毒品，非經許可，不得非法持有、施用
    ，竟另再基於施用第一級毒品海洛因之概括犯意，自九十二年十月間起至九十三
    年一月十九日止，陸續在高雄市不特定地點，向綽號廣東之男子購得第一級毒品
    海洛因而持有，進而在其位於高雄市新興區○○○路二五巷十號之住處，將海洛
    因摻水以針筒注射之方式，施用第一級毒品海洛因多次。嗣於九十三年一月十九
    日上午十時許，甲○○為戒除毒癮，乃持其所有之注射針筒八支及殘有第一級毒
    品海洛因於上不可分離之夾鏈袋八只與吸管一支，向警自首，願接受裁判，並經
    警採尿送驗，始查知上情。
三、案經高雄市政府警察局新興分局報請臺灣高雄地方法院檢察署檢察官偵查起訴。
    理  由
一、本件被告所犯係死刑、無期徒刑、最輕本刑為三年以上有期徒刑以外之罪，其於
    準備程序中就被訴事實為有罪之陳述，經法官告知簡式審判程序之旨，並聽取公
    訴人、被告之意見後，本院認為適宜由受命法官獨任進行簡式審判程序，合先敘
    明。
二、右揭犯罪事實業據被告甲○○於警偵訊及本院審理時坦承不諱，且有扣押物品清
    單二紙及高雄市立凱旋醫院九十三年二月十日高市凱醫檢字第０一五八六號煙毒
    尿液檢驗成績書暨尿液對照表一份附卷可稽，且有供本件施用毒品犯行所用殘有
    第一級毒品海洛因於上不可分離之夾鏈袋八只及吸管一支與被告欲用以施打毒品
    之注射針筒八支扣案足憑，是被告施用第一級毒品之自白業有相當之補強證據，
    足見被告確有施用第一級毒品海洛因多次無誤。
三、又被告曾於九十年間，因施用毒品案件，經臺灣高雄地方法院檢察署檢察官聲請
    本院裁定送觀察勒戒，於九十年十一月十六日入所執行觀察勒戒後，認無繼續施
    用傾向，於同年月三十日執行完畢釋放出所，並經臺灣高雄地方法院檢察署檢察
    官為不起訴處分確定等情，亦有臺灣高等法院被告全國前案紀錄表、刑案資料查
    註紀錄表及全國施用毒品案件紀錄表各一紙在卷可查，是被告於觀察、勒戒執行
    完畢釋放後，五年內再犯本件施用毒品之犯行，其罪證已臻明確，犯行洵堪認定
    ，應依法論科。
四、論罪科刑：
（一）查海洛因係經毒品危害防制條例第二條第二項公告為第一級毒品之物。核被告
      所為，係犯毒品危害防制條例第十條第一項之施用第一級毒品罪。
（二）被告持有第一級毒品海洛因之低度行為，已為施用之高度行為所吸收，不另論
      罪。
（三）被告先後施用第一級毒品海洛因之犯行，時間緊接，方法相同，觸犯構成要件
      同一，顯係基於概括犯意而為，為連續犯，應依刑法第五十六條之規定，以一
      罪論，惟衡酌被告本件被訴連續施用海洛因之犯行，已由被告為求戒治毒癮而
      向警自首，被告迄今均無再因施用毒品案件遭警查獲，是堪認被告施用毒品惡
      習應已戒除而回復正常生活，應無再依刑法第五十六條但書規定加重其刑之必
      要，爰不加重其刑。
（四）查被告係於九十三年一月十九日上午十時許，主動持扣案物向警自首願接受裁
      判，有被告供述及警詢筆錄一份在卷可查，核與自首要件相符，爰依刑法第六
      十二條前段規定減輕其刑。
（五）爰審酌被告前觸犯施用毒品之犯行，雖經觀察勒戒程序，仍未能斷戒施用毒品
      惡習，顯見其戒治意志不堅，缺乏勒戒動機，本應從重量刑以收刑罰教化之效
      。惟念其素行除施用毒品案件外，尚無其他不良前科，而其施用毒品係對己身
      殘害，並未造成他人具體危害，且本次又能為戒治毒癮而自首犯行，犯後態度
      尚稱良好，復衡其犯罪之動機、目的、手段、生活狀況、智識程度及犯罪所生
      之危害等一切情狀，酌情量處如主文之刑，並諭知易科罰金之折算標準，以示
      儆懲。
（六）扣案殘有第一級毒品海洛因於上不可分離之殘渣袋八只及吸管一支，均係被告
      犯本件施用毒品罪所用之物，業據被告供承在卷，且該等物品均殘有第一級毒
      品海洛因於上不可分離，有高雄醫學大學附設中和紀念醫院九十三年四月六日
      管藥認可字第００五號編號九三０三─二七四、二七五號檢驗報告各一紙附卷
      可稽，該等物品既因毒品殘留其上而視之為毒品，不問屬於犯人與否，爰依毒
      品危害防制條例第十八條第一項前段，宣告沒收並銷燬之。另扣案之注射針筒
      八支，為被告所有欲供施用第一級毒品海洛因所用，亦據被告供承在卷，爰依
      刑法第三十八條第一項第二款之規定，沒收之。
據上論斷，應依刑事訴訟法第二百七十三條之一第一項、第二百九十九條第一項前段
，毒品危害防制條例第十條第一項、第十八條第一項前段，刑法第十一條、第五十六
條本文、第四十一條第一項、第三十八條第一項第二款、第六十二條前段，罰金罰鍰
提高標準條例第二條，判決如主文。
本案經檢察官乙○○到庭執行職務。
中    華    民    國      九十三      年      六      月     二十八     日
                                  臺灣高雄地方法院刑事第四庭
                                      法  官  林  勇  如
右正本證明與原本無異。
如不服本判決，應於判決送達後十日內，向本院提出上訴狀。
                                      書記官  許  雅  惠
中    華    民    國      九十三      年      六      月     二十八     日
附錄本判決論罪科刑法條：
毒品危害防制條例第十條第一項：
施用第一級毒品者，處六月以上五年以下有期徒刑
